臺灣臺北地方法院民事裁定　　　　　　 100年度訴字第3644號
原　　　告　謝文華
被　　　告　坡心商業股份有限公司
法定代理人　吳藏
被　　　告　許日旭
上列當事人間第三人異議之訴事件，本院裁定如下：
    主  文
原告之訴駁回。
訴訟費用由原告負擔。
    理  由
一按除別有規定外，確定之終局判決就經裁判之訴訟標的，有既
  判力；原告之訴，其訴訟標的為確定判決之效力所及者，法院
  應以裁定駁回之，民事訴訟法第400條第1項、第249條第1項第
  7 款分別定有明文。又所謂訴訟標的，乃原告為確定其私權之
  請求，或所主張或不認之法律關係是否存在，欲法院對之加以
  裁判之對象；訴訟標的之確定，應依訴狀所載請求之旨趣及原
  因事實以定之；原告前後主張之原因事實相同，其為訴訟標的
  之法律關係自亦相同，即為同一事件。
二原告起訴主張：
  (一)坐落臺北市○○區○○段二小段388、389地號土地為臺北市
    政府所有，為攤商所組成之被告坡心商業股份有限公司（下
    稱坡心公司）所租用。被告坡心公司因缺乏興建市場資金，
    乃與訴外人忠冠建設開發股份有限公司（下稱忠冠公司）簽
    訂合作建築契約書，約定由忠冠公司提供資金興建市場大樓
    （下稱系爭合建大樓），完工後被告坡心公司取得地上1、2
    層及地下1層之建物所有權，其餘地上3至8層及地下2層之建
    物所有權則均歸忠冠公司取得；並約定以被告坡心公司為系
    爭合建大樓之起造人，忠冠公司就其分得樓層部分暫信託登
    記於被告坡心公司名下，惟實質產權仍屬忠冠公司所有，迨
    將來完工後再辦理移轉登記。
  (二)又忠冠公司前向伊借款未償，乃與伊簽訂房屋使用權讓渡協
    議書，約定由忠冠公司將位於系爭合建大樓、門牌臺北市○
    ○區○○街87號5 樓房屋（下稱系爭房屋）之使用權讓渡予
    伊；並約定使用權期間至民國105 年11月30日止，屆時伊即
    無條件將系爭房屋歸還忠冠公司。
  (三)詎被告許日旭以其對被告坡心公司有債權為由，向鈞院聲請
    對系爭房屋為強制執行（案列96年度執字第61840 號）。惟
    伊與被告許日旭同為被告坡心公司之股東，伊並於87至89年
    間擔任被告坡心公司總經理，伊從未聽聞被告坡心公司曾向
    被告許日旭借貸；另系爭房屋之實際所有權人為忠冠公司，
    而非坡心公司，且伊得使用系爭房屋至105 年11月30日止，
    已如前述，被告許日旭自不得對系爭房屋為強制執行。爰依
    強制執行法第15條規定提起第三人異議之訴，請求撤銷對系
    爭房屋之強制執行程序等語。
  (四)聲明為：鈞院96年度執字第61840 號強制執行事件，對門牌
    臺北市○○區○○街87號5 樓房屋所為之強制執行程序，應
    予撤銷。
三經查：原告就其提起本件訴訟主張之上開事實，曾在本院對被
  告提起第三人異議之訴（案列99年度訴字第1346號），業經本
  院以判決駁回之，原告不服提起上訴後，復撤回其上訴，是該
  判決已告確定等情，業據本院依職權調閱該案卷查明。查原告
  於本件訴訟所主張之訴訟標的，與前開確定判決已生既判力之
  訴訟標的核屬相同，為同一事件，揆諸首揭說明，原告自應受
  前開確定判決既判力之拘束，其對此另行起訴，顯非適法，應
  予駁回。
四依民事訴訟法第249條第1項第7 款，第95條、第78條，裁定如
  主文。
中    華    民    國   100    年    9     月    28    日
                  民事第七庭    法  官  陳婷玉
以上正本係照原本作成
如對本裁定抗告須於裁定送達後10日內向本院提出抗告狀，並繳
納抗告費新臺幣1,000元
中    華    民    國   100    年    9     月    28    日
                                書記官  吳鸝稻